【裁判字號】    92,判,240
【裁判日期】    920306
【裁判案由】    有關教育事務
【裁判全文】
最  高  行  政  法  院  判  決                    九十二年度判字第二四○號
    上  訴  人  甲○○
    被 上訴 人  高雄市政府
    代  表  人  乙○○
右當事人間因有關教育事務事件，上訴人對於中華民國九十年十一月八日高雄高等行
政法院九十年度訴字第一六一一號判決，提起上訴，本院判決如左：
    主  文
上訴駁回。
上訴審訴訟費用由上訴人負擔。
    理  由
壹、本件上訴人主張：上訴人於民國（下同）八十九年十月間，以校外所修一百四十
    個學分，向高雄市立空中大學（下稱高雄市空大）申請抵免學分，惟高雄市空大
    只核准抵免四十個學分，上訴人不服，向被上訴人提起訴願，雖經被上訴人以高
    市府訴三字第二一○六一號訴願決定，撤銷原處分，由原處分機關即高雄市空大
    於二個月內另為適法之處分，但其仍明文援用抵免六十至八十一學分之限制，當
    然侵害上訴人畢業之權利；又高雄市空大及高雄市政府，皆可為上訴人聲明請求
    「應援用原學分抵減辦法（下稱原抵法）抵一百零八學分，或逕判上訴人畢業，
    授予學位」之被告。是原審判決錯用「當事人不適格」及「欠缺權利保護必要」
    ，其判決不合法，侵害上訴人之憲權等語。
貳、被上訴人未提出答辯。
參、原判決以：查上訴人向高雄市空大申請抵免一百零八學分，高雄市空大只核准四
    十個學分，其餘則予以否准，上訴人不服，向被上訴人提起訴願，經被上訴人以
    原處分有可議之處，而以九十年五月三十日高市府訴三字第二一○六一號訴願決
    定，撤銷原處分，由原處分機關即高雄市空大於二個月內另為適法之處分，有該
    訴願決定書附卷可稽。被上訴人所為高市府訴三字第二一○六一號訴願決定，既
    係將上訴人所爭執，而提起訴願求為撤銷之原處分予以撤銷，並命原處分機關於
    二個月內另為適法之處分，則此訴願決定並未對上訴人造成任何權利或法律上之
    利益受損害。至該訴願決定所表示之意見，上訴人縱有爭議，但因此意見本身並
    未對上訴人造成任何損害，則上訴人訴請變更（依據行政訴訟法規定應為撤銷）
    ，即係欠缺保護之必要。又本件上訴人又聲明「應援用原抵法抵一百零八學分，
    或逕判上訴人畢業，授予學位」。上訴人此一聲明性質上不論其係主張提起行政
    訴訟法第五條之課予義務訴訟或同法第八條之一般給付訴訟，就上訴人之情形究
    應抵免多少學分，或上訴人是否已因學分抵免完成而畢業，均屬高雄市空大權限
    之事項，並非屬被上訴人高雄市政府事務之權限；被上訴人高雄市政府就上訴人
    此部分之請求，既無事務管轄權限，則上訴人以之為被告，請求高雄市政府應援
    用原抵法准上訴人抵一百零八學分，或逕判上訴人畢業，授予學位，其被告當事
    人適格自有欠缺。綜上所述，本件上訴人聲明請求變更高雄市政府九十年五月三
    十日高市府訴三字第二一○六一號訴願決定部分，係欠缺保護必要；另聲明請求
    被上訴人應援用原抵法抵一百零八學分，或逕決定上訴人畢業，授予學位部分，
    則係被告之當事人不適格；依前開所述，上訴人之訴，依其所訴之事實，在法律
    上均顯無理由，爰不經言詞辯論，逕以判決駁回上訴人在原審之訴。
肆、本院查：（一）、原審關於上訴人對於被上訴人所為撤銷原處分之訴願決定不服
    部分，認係欠缺權利保護要件；關於上訴人請求被上訴人應援用原抵法抵一百零
    八學分，或逕決定上訴人畢業，授予學位部分，認係當事人不適格，均已詳予論
    述如前述。核原判決所適用之法規與該案應適用之現行法規並無違背，與解釋判
    例，亦無牴觸，並無所謂原判決有違背法令之情形。（二）、上訴人對於業經原
    判決詳予論述不採之事由再事爭執，核屬法律上見解之歧異，要難謂為原判決有
    違背法令之情形。本件上訴論旨，仍執前詞，指摘原判決違誤，求予廢棄，難認
    有理由，應予駁回。
據上論結，本件上訴為無理由，爰依行政訴訟法第二百五十五條第一項、第九十八條
第三項前段，判決如主文。
中    華    民    國    九十二      年      三        月      六        日
                    最 高 行 政 法 院  第 三 庭
                                審 判 長 法  官      葉  振  權
                                         法  官      林  家  惠
                                         法  官      劉  鑫  楨
                                         法  官      吳  錦  龍
                                         法  官      吳  明  鴻
右  正  本  證  明  與  原  本  無  異
                                         法院書記官  陳  盛  信
中    華    民    國    九十二      年      三        月      六        日


司法院資訊處製作；財團法人民間司法改革基金會備份。
